# 结构化主体的认定

提问人：zengfengxia 时间：2018-05-15 10:21:06
陈版，根据cas41第三条，结构化主体，是指在确定其控制方时没有将表决权或类似权利作为决定因素而设计的主体。实务中怎么把握这个概念？下面的理解是不是正确的？ 如A合伙企业，A企业从事约定范围内的权益工具投资，自权益持有人处募集资金，GP1人持有极小份额1%，LP1人出资99%且不分级，合伙企业设立投资决策委员会，成员由GP和各LP分别委派人员担任，各成员均有一票否决权，决策委员会负责重大投资投资项目的确定及退出， GP在合同约定的范围内根据决策委员会指令对外进行权益投资，各权益持有人以出资份额为依据分享和承担回报或亏损，GP根据约定另行收取管理费及业绩报酬。合伙协议并无各出资人在任何情况下对合伙企业继续投入资本的约定。 这个案例应如何判断其是不是结构化主体？ A企业的相关活动应为权益投资标的的确定及收回，而相关活动的决策权在决策委员会，虽然决策委员会所有成员均有一票否决权，但GP应认定为代理人，其表决权可以忽略不计， A不是结构化主体。 延用上面的案例，如果A企业LP有甲乙 2 人，出资份额不等，其中甲持有所有份额的80%，乙持有19%，GP持有1%，决策委员会成员 3 人，所有成员有一票否决权，这个情况下，甲拥有A企业绝大多数权益并承担相应风险，若判断其能够控制A企业，则投票权并非判断控制权归属的决定性因素，应认定为结构化主体。若判断甲无法控制A企业，A企业应为合营企业或共同经营，投票权构成控制权归属的决定性因素（GP作为代理人，投票权不应考虑），不应认定为结构化主体。

回答人：chenyiwei
这种情况下应作为结构化主体。因为本案例中的控制权的主要决定因素不是投委会中的表决权，而是两者所占权益比例的重大差异和合伙企业的收益分配机制。在名义上的表决权比例和实际享有权益比例显著不对等的情况下，更多地关注表决权背后的主要责任人-代理人关系，而不是直接依据名义上的表决权比例做出判断。

提问人：zengfengxia 时间：2018-05-16 11:19:53
谢谢陈版回复！还是有有一些疑惑 陈版的结论是针对一楼提到的所有情况吗？ 针对第一种情况，GP1%,LP99%,投委会双方均有一票否决权，而投委会事实上对“相关活动”作出决策，GP仅从事类似“行政管理”的工作，应认定GP是代理人，其拥有的否决权无需考虑，因此LP根据合伙协议约定，凭其在投委会中表决权控制合伙企业，因此不是结构化主体？陈版回复中提到的“控制权的主要决定因素不是投委会中的表决权，而是两者所占权益比例的重大差异和合伙企业的收益分配机制。”但这个案例中的控制权根据CAS33对控制权的定义，应当是在判断设立目的的基础上识别“相关活动”，而该合伙企业的“相关活动”应当是由投委会控制的，而且LP在投委会中的表决权与其可变收益是相互匹配的。陈版的意思是，因为GP被认定为代理人，因此该合伙企业的投委会事实上并无作用？ 针对第二种情况，如果出资80%的LP无法通过“投委会”控制合伙企业（这种情况在合伙企业应当也是存在的，在主要出资人不分级的情形下，以公司制组织形式下，也可能存在合营企业，不会仅因其组织形式而存在不同认定？），那合伙企业是共同控制，双方通过在投委会形式表决权履行权利，因此不是结构化主体？

回答人：chenyiwei
2 、我理解结构化主体并不是完全不看投委会表决权，而是不能只看表面上的表决规则，例如形式上大家一人一票，都有否决权，但因为合伙人的分级、代理人关系等因素存在，导致不能只看表面上的表决权。

回答人：chenyiwei
1 、因为GP被认定为代理人，因此该合伙企业的投委会事实上并无作用，事实上是由LP单方面决定。

提问人：zengfengxia 时间：2018-05-16 21:01:20
谢谢陈版！ 第一种情况，LP不仅通过投委会，但根本上是因为其很可能通过合伙协议条款的设计已经拥有了对合伙企业的权力，该权力影响可变回报，因此可以认定其是结构化主体，这样理解对吗？ 若是，第二种情况，假设没有人主导合伙协议关键条款的设计，LP无分级，对“相关活动”拥有权力的机构是投委会，合伙人一人一票，但表决权与份额无关，这种情况仍可以认定为结构化主体吗？ 关于结构化的概念一般是不是指分级安排，而且IFRS11应用指南B22也指出结构化主体的一般特征包括需依靠次级权益财务支持，向投资者发行分级证券融资，因此一般情况下，若无分级安排，有限合伙企业如本案例中第二种情况，也可能被认定为非结构化主体，这样理解对吗？

回答人：chenyiwei
第一种情况是结构化主体；第二种不是。